# 关于报告附注披露的特殊事项！

提问人：茶前饭后 时间：2018-02-07 15:53:32
请教陈版：如果一家企业的所得税率因享受优惠政策为0%，那么在披露未确认递延所得税资产明细时，这家企业计提的坏账准备和亏损数，应该不属于未确认递延资产的可抵扣暂时性差异及未确认递延资产的可抵扣亏损吧？因为税率本身为零，所以他们不属于可抵扣的暂时性差异。

回答人：chenyiwei
虽然最终对报表的影响相同，但仍应区分“满足确认递延所得税资产条件，但因适用税率为零而确认的递延所得税资产为零”和“不满足递延所得税资产确认条件”两种情形分别披露。

提问人：茶前饭后 时间：2018-02-07 20:16:02
假若说如果税率不是零，则本期发生的亏损及暂时性差异应该满足递延资产确认条件，那么现在税率是零，也就是说这个影响肯定是所得税率为零产生的影响，这样的话在披露所得税计算过程表时，只用放在“子公司税率差异影响”项目里面就平衡了？这个时候在披露递延所得税资产中，“本期未确认递延资产的亏损及暂时性差异”时就没有数据了。 但是如果即便税率不是零，本期发生的亏损及暂时性差异也不能递延，那么在披露所得税计算过程表时，“子公司税率差异影响”这个项目就是零，这个差异数据应该放在计算表中“本期不可确认递延资产的亏损及暂时性差异”项目里面，相应在披露递延所得税资产中，“本期未确认递延资产的亏损及暂时性差异”时就有数据了，这个数据和所得税计算表“本期不可确认递延资产的亏损及暂时性差异”是存在勾稽关系的。 我的理解对吗？望版主指点！！！

回答人：chenyiwei
可以这样理解。